臺灣新竹地方法院刑事判決　　　　　　　　　　　　　九十年度交易字第一五四號
　　公　訴　人　臺灣新竹地方法院檢察署檢察官
　　被　　　告　甲○○
右列被告因過失傷害案件，經檢察官提起公訴（九十年度偵字第二０三二號），本院
判決如左︰
    主  文
甲○○因過失傷害人，處有期徒刑參月，如易科罰金，以參佰元折算壹日。
    事  實
一、甲○○於民國八十九年十二月二日下午四時三十七分許，駕駛車牌號碼ＭＦ─三
    ０二０號自小客車，沿新竹市○○路往中華大學方向行駛，於行經設有閃光黃燈
    之新竹市○○路與新香路之交岔路口處時，本應注意汽車超車時，於行經彎道、
    陡坡、狹橋、隧道、交岔路口、鐵路平交道、道路修理地段、市區交通頻繁處所
    時，不得超車，且欲超越同一車道之前車時，須先按鳴喇叭或顯示超車燈光，待
    前車見車前路況無障礙，表示允讓後，始得依規定超越，又依當時天候為晴天、
    路面為柏油、乾燥、無缺陷、無障礙物，視距良好之情形下，亦無不能注意之情
  事，竟於行經前開交岔路口，見前方車輛因停讓右方車先行時，不耐久候，疏未
    注意，即違規自前車之左側超車，並於越過對向車道超越前車時，撞及沿新香路
    往市區○○○○○道車停讓其優先通行之由乙○○所騎乘之車牌號碼ＯＰＳ─六
    三三號重機車，乙○○因而受有左脛骨開放性骨折、左股骨骨幹骨折及疑似骨折
    引起之脂肪栓塞等傷害。
二、案經乙○○訴請新竹縣警察局竹北分局報請臺灣新竹地方法院檢察署檢察官偵查
    起訴。
    理  由
一、訊據被告對於前揭時地駕駛前開車輛肇事，致被害人乙○○受有左脛骨開放性骨
    折等傷害部分雖坦承在卷，惟先矢口否認前開犯行，辯稱當時因前方有廂型車擋
    住視線，伊係順方向行駛，並無過失云云。然經查，系爭車禍事故係發生於交岔
    路口，且被告於偵查中亦提出前開交岔路口之相片一幀附卷可查，並辯稱因交岔
    路口前方道路有廂型車停於該處，伊超越前車時，始撞及由右側駛出之被害人機
    車等語，於本院訊問時，亦供稱當時前方有與其同向之廂型車，伊自左手邊要超
    越時，閃到一半就發生車禍，且因要閃該廂型車，故跨至對向車道，係不當超車
    等語，故堪以認定肇事地點為交岔路口，且被告係於交岔路口超越已因前方路況
    有障礙而停車之前車時，撞及被害人。按汽車超車時，於行經彎道、陡坡、狹橋
    、隧道、交岔路口、鐵路平交道、道路修理地段、市區交通頻繁處所時，不得超
    車，且欲超越同一車道之前車時，須先按鳴喇叭或顯示超車燈光，待前車見車前
    路況無障礙，表示允讓後，始得依規定超車，道路交通安全規則第一百零一條第
    一、三、四、五款定有明文。被告駕車自應注意前開規定，於交岔路口不得超車
    及超車應待前方車輛允讓始得超車之規定，且依當時路況，又無不能注意之情形
    ，竟疏未注意及此，以致肇事，致被害人因而受有前開傷害，此亦核與被害人指
    訴情節相符，並有診斷書証明書、國立臺灣大學醫學院附設醫院函、道路交通事
    故調查報告表各一紙及現場照片六幀附卷可按，是被害人之傷害，係由於被告行
    為所致，至為明確。本件經送台灣省桃竹苗區行車事故鑑定委員會鑑定，亦持相
    同看法，有該會鑑定意見書一紙附卷可參，益證被告之行為有過失，是告訴人所
    受之受傷害，係由被告行為所致生，而被告之行為有過失，被告之過失行為與告
    訴人之受傷，自有相當因果關係，被告前開所辯不足採信，其犯罪事証明確，右
    揭犯行堪以認定。又被告雖供稱係其報案云云，惟參以道路交通事故調查報告表
    上並無被告為報案人之記載，及被告係於事故發生後於九十年三月二十一日，於
    接獲被害人存証信函及警局通知後始製作筆錄，有警訊錄在卷可查，故被告所為
    尚未符合自首之規定，併予敘明。
二、核被告所為係犯刑法第二百八十四條第一項前段之過失傷害罪。爰審酌被告雖係
    偶發初犯，惟本件車禍事故被告之過失程度為肇事原因，被害人則無肇事因素，
    及告訴人所受之傷害、肇事後被告拒不賠償，對告訴人之請求置之不理，態度不
    佳等一切情狀，量處如主文所示之刑，並諭知易科罰金之折算標準。
據上論斷，應依刑事訴訟法第二百九十九條第一項前段、刑法第二百八十四條第一項
前段、第四十一條第一項前段，罰金罰鍰提高標準條例第一條前段、第二條，判決如
主文。
本案經檢察官郭棋湧到庭執行職務。
中      華      民      國      九十一      年      一      月    十    日
                                臺灣新竹地方法院交通法庭
                                    法  官  王紋瑩
如不服本判決，應於判決送達後十日內向本院提出上訴狀( 須附繕本 )。
告訴人或被害人對於判決如有不服具備理由請求檢察官上訴者，其上訴期間之計算係
以檢察官收受判決正本之日期為準。
                                    書記官  馮玉玲
中      華      民      國      九十一      年      一      月    十    日
附錄本件犯罪引用法條：
刑法第二百八十四條(過失傷害罪)
因過失傷害人者，處六月以下有期徒刑、拘役或五百元以下罰金，致重傷者，處一年
以下有期徒刑、拘役或五百元以下罰金。
